Minutes et répertoires du notaire Thomas GIBERT, 20 février 1762 - 31 janvier 1794 (étude XXXIX)
Archives nationales
- Répertoire(s) de Thomas GIBERT, 20 février 1762 - 20 septembre 1804; MC/RE/XXXIX/7 - MC/RE/XXXIX/9
  - Répertoire. 1771, 2 janvier - 1794, 30 janvier, 2 janvier 1771 - 30 janvier 1794; MC/RE/XXXIX/8
    - Contrat de mariage entre le sieur Patonne et la demoiselle Deschamps, 13 juillet 1784
      contrat de mariage; Patonne (sieur); Deschamps (demoiselle)
    - Contrat de mariage entre le sieur Caillet et la veuve Perissin, 14 juillet 1784
      contrat de mariage; Caillet (sieur); Perissin (veuve)
    - Notoriété constatant les héritiers de la veuve Ygon, 23 juillet 1784
      notoriété; Ygon (veuve)
    - Contrat de mariage entre le sieur Lantournet et la demoiselle Bredan, 26 juillet 1784
      contrat de mariage; Lantournet (sieur); Bredan (demoiselle)
    - Contrat de mariage entre le sieur Hericourt et la veuve Jojard, 2 août 1784
      contrat de mariage; Hericourt (sieur); Jojard (veuve)
    - Inventaire après décès du sieur Friou, 6 août 1784
      inventaire après décès; Friou (sieur)
    - Dépôt du mortuaire de mademoiselle Dupin de Saint Quentin, 9 août 1784
      acte d'état civil; dépôt de pièces; Dupin De Saint Quentin (mademoiselle)
    - Contrat de mariage entre le sieur Fournier et la demoiselle Racine, 13 août 1784
      contrat de mariage; Fournier (sieur); Racine (demoiselle)
    - Contrat de mariage entre le sieur Troussilier et la demoiselle Barriol, 18 août 1784
      contrat de mariage; Troussilier (sieur); Barriol (demoiselle)
    - Inventaire après décès de monsieur Chevalier de Jouveney, 20 août 1784
      inventaire après décès; Chevalier de Jouveney (monsieur)
    - Inventaire après décès de la veuve Baranger, 20 août 1784
      inventaire après décès; Baranger (veuve)
    - Contrat de mariage entre le sieur Lorette et la demoiselle Vincent, 23 août 1784
      contrat de mariage; Lorette (sieur); Vincent (demoiselle)
    - Notoriété constatant les héritiers Goudon, 27 août 1784
      Goudon (héritiers)
    - Contrat de mariage entre le sieur Jacquin et la demoiselle Brissonnet, 1er septembre 1784
      contrat de mariage; Jacquin (sieur); Brissonnet (demoiselle)
    - Contrat de mariage entre le sieur Rosack et la veuve Baugard, 20 septembre 1784
      contrat de mariage; Rosack (sieur); Baugard (veuve)
    - Renonciation par le sieur Gaudissart à la succession d'autres sieurs Gaudissart, 25 septembre 1784
      renonciation; notoriété; Gaudissart (sieur)
    - Contrat de mariage entre le sieur Bonnet et la demoiselle Magnan, 27 septembre 1784
      contrat de mariage; Bonnet (sieur); Magnan (demoiselle)
    - Renonciation par les héritiers présomptifs à la succession du sieur Gaudissart, 4 octobre 1784
    - Contrat de mariage entre monsieur Froutier et mademoiselle Ricbourg, 9 octobre 1784
      contrat de mariage; Froutier (monsieur); Ricbourg (mademoiselle)
    - Contrat de mariage entre le sieur Coignet et la demoiselle Fleurot, 11 octobre 1784
      contrat de mariage; Coignet (sieur); Fleurot (demoiselle)
    - Inventaire après décès de monsieur Baudon, 16 octobre 1784
      inventaire après décès; Baudon (monsieur)
    - Contrat de mariage entre le sieur Galopin de La Bretiniere et la demoiselle Ladamee, 19 octobre 1784
      contrat de mariage; Galopin de La Bretiniere (sieur); Ladamee (demoiselle)
    - Dépôt du certificat de vie de monsieur Boscovich, 20 octobre 1784
    - Contrat de mariage entre monsieur Bonnay de Nonancourt et mademoiselle Boudry, 22 octobre 1784
      contrat de mariage; Bonnay de Nonancourt (monsieur); Boudry (mademoiselle)
    - Contrat de mariage entre le sieur Defrance et la demoiselle Munnie, 24 octobre 1784
      contrat de mariage; Defrance (sieur); Munnie (demoiselle)
    - Contrat de mariage entre le sieur Penard et la demoiselle Lorette, 30 octobre 1784
      contrat de mariage; Penard (sieur); Lorette (demoiselle)
    - Contrat de mariage entre le sieur Gillet et la demoiselle Leduc, 3 novembre 1784
      contrat de mariage; Gillet (sieur); Leduc (demoiselle)
    - Notoriété constatant les héritiers de monsieur Rolland (fils), 6 novembre 1784
      notoriété; Rolland (monsieur)
    - Contrat de mariage entre le sieur Josse et la veuve Pigace, 15 novembre 1784
      contrat de mariage; Josse (sieur); Pigace (veuve)
    - Contrat de mariage entre le sieur Jallasson et la demoiselle de Menou, 18 novembre 1784
      contrat de mariage; Jallasson (sieur); Menou (demoiselle de)
    - Désistement à contrat de mariage entre monsieur Martel et la demoiselle Charbonnier, 18 novembre 1784
      renonciation; contrat de mariage; Martel (monsieur); Charbonnier (Demoiselle )
    - Contrat de mariage entre le sieur Diot et la veuve Gariot, 20 novembre 1784
      contrat de mariage; Diot (sieur); Gariot (veuve)
    - Contrat de mariage entre le sieur Perot et la demoiselle Friou, 21 novembre 1784
      contrat de mariage; Perot (sieur); Friou (demoiselle)
    - Notoriété en rectification des noms de la demoiselle Bresle, épouse Robert, 23 novembre 1784
      notoriété; Bresle (demoiselle); Robert (Épouse)
    - Dépôt du mortuaire de madame de Melfort, 24 novembre 1784
      acte d'état civil; dépôt de pièces; Melfort (madame de)
    - Contrat de mariage entre le sieur Sebile et la demoiselle Charbonnié, 25 novembre 1784
      contrat de mariage; Sebile (sieur); Charbonnie (demoiselle)
    - Inventaire après décès du sieur Gagnotte, 26 novembre 1784
      inventaire après décès; Gagnotte (sieur)
    - Dépôt de certificat de vie de la veuve Lepère, 6 décembre 1784
      notoriété; dépôt de pièces; Lepere (veuve)
    - Notoriété constatant les héritiers de la veuve Bouel, 13 décembre 1784
      notoriété; Bouel (veuve)
    - Notoriété après le décès du sieur Pottier, 13 décembre 1784
      notoriété; Pottier (sieur)
    - Dépôt du mortuaire de monsieur de Jouveney, 18 décembre 1784
      acte d'état civil; dépôt de pièces; Jouveney (monsieur de)
    - Notoriété en rectification des noms de monsieur de Melfort, 28 décembre 1784
      notoriété; Melfort (monsieur de)
    - Contrat de mariage entre le sieur Maÿ et la demoiselle Friou, 9 janvier 1785
      contrat de mariage; May (sieur); Friou (demoiselle)
    - Dépôt de certificat de vie de monsieur Boscovich, 11 janvier 1785
      notoriété; dépôt de pièces; Boscovich (Monsieur ); abbé
    - Inventaire après décès de madame Delaporte, 11 janvier 1785
      inventaire après décès; Delaporte (Madame )
    - Contrat de mariage entre le sieur Lataye et la demoiselle Beury, 21 janvier 1785
      contrat de mariage; Lataye (sieur); Beury (demoiselle)
    - Contrat de mariage entre le sieur Piaulaine et la demoiselle Bauche, 21 janvier 1785
      contrat de mariage; Piaulaine (sieur); Bauche (demoiselle)
    - Renonciation à succession par monsieur l'abbé Machelard, 25 janvier 1785
      renonciation; notoriété; Machelard (monsieur); abbé
    - Contrat de mariage entre le sieur Labitte et la demoiselle Giroust, 25 janvier 1785
      contrat de mariage; Labitte (sieur); Giroust (demoiselle)
    - Notoriété constatant les héritiers des sieur et dame Adam, 26 janvier 1785
      notoriété; Adam (sieur); Adam (dame de)
    - Inventaire après décès du sieur Guillaume Lefebvre, 31 janvier 1785
      inventaire après décès; Lefebvre, Guillaume
    - Contrat de mariage entre le sieur Rocque et la demoiselle Lecousturier, 1er février 1785
      contrat de mariage; Rocque (sieur); Lecousturier (demoiselle)
    - Contrat de mariage entre le sieur Dalmagne et la demoiselle Gamard, 4 février 1785
      contrat de mariage; Dalmagne (sieur); Gamard (demoiselle)
    - Contrat de mariage entre le sieur Guichard et la demoiselle Leduc, 6 février 1785
      contrat de mariage; Guichard (sieur); Leduc (demoiselle)
    - Renonciation par madame Jullien à la succession de monsieur Baudou, 7 février 1785
      renonciation; notoriété; Jullien (madame); Baudou (Monsieur)
    - Contrat de mariage entre le sieur Lerouge et la demoiselle Gambet, 7 février 1785
      contrat de mariage; Lerouge (sieur); Gambet (demoiselle)
    - Contrat de mariage entre le sieur Eustache et la demoiselle Gravey, 9 février 1785
      contrat de mariage; Eustache (sieur); Gravey (demoiselle)
    - Inventaire après décès de la dame Martin, 15 février 1785
      inventaire après décès; Martin (dame de)
    - Renonciation par les enfants Thomassin à la succession de leurs parents, 15 février 1785
      renonciation; notoriété; Thomassin (Enfants)
    - Renonciation à succession par la dame veuve Boudel, 16 mars 1785
      renonciation; notoriété; Boudel (veuve)
    - Dépôt du testament de la demoiselle Saty, 5 avril 1785
      testament; dépôt de pièces; Saty (demoiselle)
    - Contrat de mariage entre le sieur Pierre et la demoiselle Chichard, 9 avril 1785
      contrat de mariage; Pierre (sieur); Chichard (demoiselle)
    - Inventaire après décès de la demoiselle Maure, 19 avril 1785
      inventaire après décès; Maure (demoiselle)
    - Dépôt de certificat de vie de monsieur l'abbé Roger, 19 avril 1785
      notoriété; dépôt de pièces; Roger (monsieur); abbé
    - Inventaire après décès du sieur Cazemajou, 25 avril 1785
      inventaire après décès; Cazemajou (sieur)
    - Inventaire après décès du sieur Guillaume, 27 avril 1785
      inventaire après décès; Guillaume (sieur)
    - Inventaire après décès de la demoiselle Saty, 28 avril 1785
      inventaire après décès; Saty (demoiselle)
    - Contrat de mariage entre le sieur Roy et la demoiselle Duquenoy, 3 mai 1785
      contrat de mariage; Roy (sieur); Duquenoy (demoiselle)
    - Inventaire après décès de la dame Janet, 3 mai 1785
      inventaire après décès; Janet (dame de)
    - Notoriété en rectification des noms de madame Baudoin, 6 mai 1785
      notoriété; Baudoin (madame)
    - Contrat de mariage entre le sieur Peyrouteau et la veuve Poincet, 10 mai 1785
      contrat de mariage; Peyrouteau (sieur); Poincet (veuve)
    - Contrat de mariage entre le sieur Delafitte et la demoiselle Delaplace, 11 mai 1785
      contrat de mariage; Delafitte (sieur); Delaplace (demoiselle)
    - Inventaire après décès du sieur Lepesant, 11 mai 1785
      inventaire après décès; Lepesant (sieur)
    - Contrat de mariage entre le sieur Gasser et Marie Nillot, 21 mai 1785
      contrat de mariage; Gasser (sieur); Nillot, Marie
    - Renonciation à succession par le sieur Sangon;Saugon, 25 mai 1785
      renonciation; notoriété; Sangon; Saugon (sieur)
    - Inventaire après décès de la dame Boutault, 25 mai 1785
      inventaire après décès; Boutault (dame de)
    - Inventaire après décès du sieur Simon, 3 juin 1785
      inventaire après décès; Simon (sieur)
    - Contrat de mariage entre le sieur Boutault et la demoiselle Metoyer, 5 juin 1785
      contrat de mariage; Boutault (sieur); Metoyer (demoiselle)
    - Délivrance de legs par monsieur Baudon, 7 juin 1785
      délivrance de legs; Baudon (monsieur)
    - Inventaire après décès du sieur Pinet, 8 juin 1785
      inventaire après décès; Pinet (sieur)
    - Notoriété constatant les héritiers de mademoiselle de Melfort, et en rectification des noms de madame de Sainte Hermine, abbesse, 10 juin 1785
      notoriété; Melfort (mademoiselle de); Sainte Hermine (madame de); abbé
    - Renonciation à la succession par les héritiers Pinet, 22 juin 1785
      renonciation; notoriété; Pinet (héritiers)
    - Renonciation par François Jean Pinet à la succession de Jean Torin, 29 juin 1785
      renonciation; notoriété; Pinet, François-Jean; Torin, Jean
    - Renonciation à la succession de son époux Jean Massé, par Marie Denise Pinet, 5 juillet 1785
      renonciation; notoriété; Pinet, Marie-Denise; Masse, Jean
    - Inventaire après décès du sieur Torin, 11 juillet 1785
      inventaire après décès; Torin (sieur)
    - Renonciation à la succession de la demoiselle Laty par ses héritiers, 16 juillet 1785
      renonciation; notoriété; Laty (demoiselle)
    - Dépôt de certificat de vie de l'abbé Boscovich, 22 juillet 1785
    - Contrat de mariage entre le sieur Renou et la demoiselle Thibert, 27 juillet 1785
      contrat de mariage; Renou (sieur); Thibert (demoiselle)
    - Contrat de mariage entre monsieur Leverrier et la veuve Dauet, 28 juillet 1785
      contrat de mariage; Leverrier (monsieur); Dauet (veuve)
    - Renonciation à sa succession par les héritiers de madame Delaporte, 1er août 1785
      renonciation; notoriété; Delaporte (madame)
    - Inventaire après décès du sieur Cochepin, 4 août 1785
      inventaire après décès; Cochepin (sieur)
    - Testament de monsieur Desbrest, 9 août 1785
      testament; Desbrest (monsieur)
    - Contrat de mariage entre le sieur Clere et la demoiselle Poirier, 10 août 1785
      contrat de mariage; Clere (sieur); Poirier (demoiselle)
    - Délivrance de legs du curateur à la succession vacante de la demoiselle Laty, 10 août 1785
      délivrance de legs; Laty (demoiselle)
    - Notoriété après le décès de monsieur Desbrest, 16 août 1785
      notoriété; Desbrest (monsieur)
    - Contrat de mariage entre le sieur André Ferrand et la demoiselle Lemoust de la Fosse; Lemoust Delafosse, 22 août 1785
      contrat de mariage; Ferrand, André; Lemoust de La Fosse; Lemoust Delafosse (demoiselle)
    - Dépôt de certificat de vie de monsieur Gaulthier de Lumilly, 22 août 1785
      notoriété; dépôt de pièces; Gaulthier de Lumilly (monsieur)
    - Inventaire après décès de monsieur Desbrest, 22 août 1785
      inventaire après décès; Desbrest (monsieur)
    - Inventaire après décès de la dame Le Duc, 12 septembre 1785
      inventaire après décès; Le Duc (dame de)
    - Notoriété concernant la veuve Guillaume, 19 septembre 1785
      notoriété; Guillaume (veuve)
    - Contrat de mariage entre le sieur Dewacle et la demoiselle Mignon, 26 septembre 1785
      contrat de mariage; Dewacle (sieur); Mignon (demoiselle)
    - Contrat de mariage entre le sieur Betancourt et la dame Bonvallet, 13 octobre 1785
      contrat de mariage; Betancourt (sieur); Bonvallet (dame de)
    - Inventaire après décès de la dame Ledouy, 14 octobre 1785
      inventaire après décès; Ledouy (dame de)
    - Compte d'exécution testamentaire de monsieur Gaudissart, 18 octobre 1785
      compte d'exécution testamentaire; Gaudissart (monsieur)
    - Délivrance de legs de la demoiselle Gondou, 8 novembre 1785
      délivrance de legs; Gondou (demoiselle)
    - Contrat de mariage entre le sieur Monchablon et la demoiselle Dunant, 12 novembre 1785
      contrat de mariage; Monchablon (sieur); Dunant (demoiselle)
    - Renonciation à la succession de son mari par la dame veuve Hayet, 17 novembre 1785
      renonciation; notoriété; Hayet (veuve)
    - Notoriété en rectification des noms de la demoiselle Garnier, 2 décembre 1785
      notoriété; Garnier (demoiselle)
    - Inventaire après décès de la dame Boudin, 21 décembre 1785
      inventaire après décès; Boudin (dame de)
    - Contrat de mariage entre le sieur Canivet et la dame Redent, 23 décembre 1785
      contrat de mariage; Canivet (sieur); Redent (dame de)
    - Dépôt de certificat de vie par madame Martel, 28 décembre 1785
      notoriété; dépôt de pièces; Martel (madame)
    - Notoriété concernant la succession Torin, 30 décembre 1785
      notoriété; Torin (Succession)
    - Contrat de mariage entre le sieur Martin et la demoiselle Godin, 11 janvier 1786
      contrat de mariage; Martin (sieur); Godin (demoiselle)
    - Dépôt de certificat de vie de monsieur Bouillé, 17 janvier 1786
      notoriété; dépôt de pièces; Bouille (monsieur)
    - Contrat de mariage entre le sieur Dupont et la demoiselle Bavart, 17 janvier 1786
      contrat de mariage; Dupont (sieur); Bavart (demoiselle)
    - Dépôt de certificat de vie de monsieur Boscovich, 17 janvier 1786
    - Contrat de mariage entre le sieur Germain et la demoiselle Bicher, 23 janvier 1786
      contrat de mariage; Germain (sieur); Bicher (demoiselle)
    - Contrat de mariage entre le sieur Lefranc et la demoiselle Leconte, 26 janvier 1786
      contrat de mariage; Lefranc (sieur); Leconte (demoiselle)
    - Contrat de mariage entre le sieur Chagot et la demoiselle Larcher, 2 février 1786
      contrat de mariage; Chagot (sieur); Larcher (demoiselle)
    - Contrat de mariage entre le sieur Bordier et la demoiselle Martincourt, 6 février 1786
      contrat de mariage; Bordier (sieur); Martincourt (demoiselle)
    - Notoriété en rectification des noms de la demoiselle Renard, 8 février 1786
      notoriété; Renard (demoiselle)
    - Notoriété après le décès du sieur Catrierre, 9 février 1786
      notoriété; Catrierre (sieur)
    - Testament de madame la maréchale d' Estrée, 11 février 1786
      testament; Estree (madame la maréchale d')
    - Inventaire après décès de madame la maréchale d' Estrée, 21 février 1786
      inventaire après décès; Estree (madame la maréchale d')
    - Notoriété en rectification des noms du sieur Breton, 22 février 1786
      notoriété; Breton (sieur)
    - Renonciation par monsieur Leve à la succession de la dame Boudin, 22 février 1786
      renonciation; notoriété; Leve (monsieur); Boudin (dame)
    - Contrat de mariage entre le sieur Desrozier et la demoiselle Tarle, 27 février 1786
      contrat de mariage; Desrozier (sieur); Tarle (demoiselle)
    - Contrat de mariage entre le sieur Morel et la demoiselle Febvre, 27 février 1786
      contrat de mariage; Morel (sieur); Febvre (demoiselle)
    - Contrat de mariage entre le sieur Delafosse et la demoiselle Rihouet, 27 février 1786
      contrat de mariage; Delafosse (sieur); Rihouet (demoiselle)
    - Notoriété concernant la succession du sieur Gibert, 9 mars 1786
      notoriété; Gibert (sieur)
    - Notoriété en rectification des noms de la demoiselle Molandre, 15 mars 1786
      notoriété; Molandre (demoiselle)
    - Renonciation à la succession de la dame Boudin par monsieur Cochin et monsieur et madame Despeignel, 16 mars 1786
      renonciation; notoriété; Boudin (dame de); Cochin (monsieur); Despeignel (sieur); Despeignel (dame de)
    - Inventaire après décès de la demoiselle Richer, 21 mars 1786
      inventaire après décès; Richer (demoiselle)
    - Notoriété après le décès de la veuve Bourguignon, 22 mars 1786
      notoriété; Bourguignon (veuve)
    - Contrat de mariage entre le sieur Lamy et la demoiselle Parnier, 23 mars 1786
      contrat de mariage; Lamy (sieur); Parnier (demoiselle)
    - Renonciation à la succession de leurs parents par les sieur et demoiselle Dubois, 4 avril 1786
      renonciation; notoriété; Dubois (sieur); Dubois (Demoiselle )
    - Dépôt du testament de monsieur Berger, 7 avril 1786
      testament; dépôt de pièces; Berger (monsieur)
    - Inventaire après décès du sieur Berger, 12 avril 1786
      inventaire après décès; Berger (sieur)
    - Inventaire après décès du sieur Lancelot, 14 avril 1786
      inventaire après décès; Lancelot (sieur)
    - Dépôt du testament de monsieur Dennery, 16 avril 1786
      testament; dépôt de pièces; Dennery (monsieur)
    - Dépôt de certificat de vie de l'abbé Boscovich, 21 avril 1786
    - Notoriété en rectification des noms de la veuve Poitevin, 26 avril 1786
      notoriété; Poitevin (veuve)
    - Inventaire après décès du sieur Delarue, 3 mai 1786
      inventaire après décès; Delarue (sieur)
    - Inventaire après décès du sieur Mourant, 9 mai 1786
      inventaire après décès; Mourant (sieur)
    - Contrat de mariage entre le sieur Sellier et la veuve Dumarche, 15 mai 1786
      contrat de mariage; Sellier (sieur); Dumarche (veuve)
    - Dépôt du testament de madame la maréchale d' Estrée, 15 mai 1786
      testament; dépôt de pièces; Estree (madame la maréchale d')
    - Renonciation par le sieur Dumarché à la succession de ses père et mère, et procès-verbal de carence, 15 mai 1786
      renonciation; notoriété; Dumarche (sieur)
    - Renonciation par madame Devasse à la succession de monsieur le maréchal de Broglie, 21 mai 1786
      renonciation; notoriété; Devasse (madame); Broglie (monsieur le maréchal de)
    - Contrat de mariage entre le sieur Salmon et la demoiselle Linger, 26 mai 1786
      contrat de mariage; Salmon (sieur); Linger (demoiselle)
    - Testament de Antoine Deschadafoux, 2 juin 1786
      testament; Deschadafoux, Antoine
    - Notoriété constatant les héritiers Bailly, 2 juin 1786
      notoriété; Bailly (héritiers)
    - Notoriété en rectification des noms du sieur Mazure, 10 juin 1786
      notoriété; Mazure (sieur)
    - Contrat de mariage entre le sieur Le Ménéfrin et la demoiselle Voilleaume, 13 juin 1786
      contrat de mariage; Le Menefrin (sieur); Voilleaume (demoiselle)
    - Contrat de mariage entre le sieur Bureau et la demoiselle Marion, 19 juin 1786
      contrat de mariage; Bureau (sieur); Marion (demoiselle)
    - Contrat de mariage entre le sieur Dubuisson et la demoiselle Goudeville, 20 juin 1786
      contrat de mariage; Dubuisson (sieur); Goudeville (demoiselle)
    - Dépôt du mortuaire de monsieur Dudvignon, 23 juin 1786
      acte d'état civil; dépôt de pièces; Dudvignon (monsieur)
    - Notoriété constatant les héritiers de la dame Philippot, 26 juin 1786
      notoriété; Philippot (dame de)
    - Contrat de mariage entre le sieur Montenon et la demoiselle Chevalier, 27 juin 1786
      contrat de mariage; Montenon (sieur); Chevalier (demoiselle)
    - Contrat de mariage entre le sieur Janet et la demoiselle Heurtaux, 27 juin 1786
      contrat de mariage; Janet (sieur); Heurtaux (demoiselle)
    - Inventaire après décès du sieur Colson, 11 juillet 1786
      inventaire après décès; Colson (sieur)
    - Dépôt de certificat de vie de monsieur l'abbé Boscovich, 14 juillet 1786
    - Notoriété constatant les héritiers de la veuve Bouyou, 14 juillet 1786
      notoriété; Bouyou (veuve)
    - Délivrance de legs de madame d'Estrée par madame de Sailly, héritière, 14 juillet 1786
      délivrance de legs; Estree (madame d'); Sailly (madame de)
    - Notoriété portant renonciation à succession par Louise Durupt, veuve de Bire, 17 juillet 1786
      renonciation; notoriété; Durupt, Louise; Bire (veuve de)
    - Notoriété constatant les héritiers de la veuve Malfait, 18 juillet 1786
      notoriété; Malfait (veuve)
    - Inventaire après décès de monsieur Bailly, 18 juillet 1786
      inventaire après décès; Bailly (monsieur)
    - Dépôt du mortuaire de monsieur Denelle, 19 juillet 1786
      acte d'état civil; dépôt de pièces; Denelle (monsieur)
    - Contrat de mariage entre le sieur Taveau et la demoiselle Le Duc, 20 juillet 1786
      contrat de mariage; Taveau (sieur); Le Duc (demoiselle)
    - Renonciation à la succession de monsieur Emery par ses héritiers, 1er août 1786
      renonciation; notoriété; Emery (monsieur)
    - Renonciation à la succession Regnault par la demoiselle Lion, 2 août 1786
      renonciation; notoriété; Regnault (succession); Lion (demoiselle)
    - Notoriété constatant les héritiers Pannetier, 8 août 1786
      notoriété; Pannetier (héritiers)
    - Contrat de mariage entre le sieur Marifevrier et la demoiselle Lemord, 22 août 1786
      Marifevrier (sieur); Lemord (demoiselle)
    - Dépôt de certificat de vie de la demoiselle Jouf, 3 septembre 1786
    - Contrat de mariage entre le sieur Jalot et la demoiselle Rodolphe, 4 septembre 1786
      contrat de mariage; Jalot (sieur); Rodolphe (demoiselle)
    - Contrat de mariage entre le sieur Desuleau et la veuve Mercier, 4 septembre 1786
      contrat de mariage; Desuleau (sieur); Mercier (veuve)
    - Contrat de mariage entre le sieur Bouillon et la demoiselle Mercier, 4 septembre 1786
      contrat de mariage; Bouillon (sieur); Mercier (demoiselle)
    - Contrat de mariage entre monsieur le marquis de Molac et mademoiselle de Cernay, 6 septembre 1786
      contrat de mariage; Molac (monsieur le Marquis de); Cernay (mademoiselle de)
    - Testamentleg de monsieur d'Ennery, 7 septembre 1786